【裁判字號】    97,交聲,220
【裁判日期】    970909
【裁判案由】    違反道路交通管理處罰條例
【裁判全文】
臺灣宜蘭地方法院交通事件裁定         97年度交聲字第220號
移
異  議  人
即受處分人  甲○○
上列受處分人因違反道路交通管理處罰條例案件，對於交通部公
路總局臺北區監理所宜蘭監理站民國97年6月11日所為之處分（
原處分案號：宜監字第裁43-ZID011239號)，聲明異議，本院裁
定如下：
    主  文
異議駁回。
    理  由
一、按汽車行駛高速公路，應依速限標誌指示，高速公路交通管
    制規則第5條第1項前段定有明文。又按汽車行駛於高速公路
    不遵使用限制、禁止、行車管制及管理事項之管制規則而有
    行車速度超過規定之最高速限者，處汽車駕駛人新臺幣（下
    同）3,000元以上6,000元以下罰鍰，道路交通管理處罰條例
    第33條第1項第1款定有明文，而汽車駕駛人駕駛汽車違反道
    路交通管理處罰條例第33條第1項規定者，除應依該條所規
    定之罰鍰處罰外，併予記違規點數1點，道路交通管理處罰
    條例第63條第1項第1款亦有明文。
二、本件受處分人即異議人甲○○駕駛車牌號碼1309-DH號自用
    小客車，於民國97年1月15日上午9時03分許，沿國道5號高
    速公路由南往北方向行駛，行經國道5號北上9公里最高時速
    為每小時80公里處時，超速以時速97公里之速度行駛，經警
    逕行舉發，以受處分人有違反道路交通管理處罰條例第33條
    第1項第1款「限速80公里，經雷達（射）測定行速為97公里
    ，超速17公里」之違規而掣單舉發。嗣因受處分人於舉發通
    知單上所載應到案日期前向原處分機關提出申訴，經原處分
    機關函請原舉發單位調查結果，仍認受處分人有上開超速行
    駛之違規行為，原處分機關乃於97年7月16日依道路交通管
    理處罰條例第33條第1項第1款、第63條（漏載第1項第1款）
    及違反道路交通管理事件統一裁罰標準表之規定裁處罰鍰
    3,000元併計違規點數1點。
三、訊據受處分人坦認有於上開時間於國道5號高速公路速限80
    公里之路段，駕駛車牌號碼1309-DH號自用小客車超速以時
    速97公里行駛等情不諱，惟辯稱：測速的地點並非第9警察
    隊的轄區，且告示牌設立的位置沒有達到300公尺云云。經
    查，受處分人所有之汽車於前揭時、地超速違規經警舉發等
    情，業經證人即舉發警員洪仁彬於本院調查時證稱：「當時
    在國道5號北向9公里處以雷射測速器執行勤務，該路段速限
    80 公里，我們有標示，在北向9.4公里的部分有違規採證的
    告示牌，在彭山隧道內有6支LED燈的速限標誌，我們採證的
    地方是在出彭山隧道口約400公尺的地方，我們採證違規的
    部分，沒有轄區的限制等語明確（見本院卷第33頁筆錄），
    ，並有雷射測速照相設備所拍攝之照片1幀、雷射測速儀檢
    定合格證書、前有測速照相及前有違規採證告示、速限標誌
    之照片在卷可稽，核均與證人洪仁彬所證述之情節相符，自
    堪信為真實，顯見受處分人確有超速以97公里之速度行駛之
    行為無誤，而本件採證之地點前方約400公尺處即有「前有
    違規採證照相」之告示，且於彭山隧道內有多達6支LED燈之
    速限標誌，故可知受處分人對於前方有違規採證及該處之速
    限當知之甚明，受處分人空言辯稱測速的地點並非第9警察
    隊的轄區，且告示牌設立的位置沒有達到300公尺云云，尚
    屬無據。
四、綜上所述，受處分人駕駛前揭汽車於上開時、地違規超速之
    行為，事證明確，原處分機關依道路交通管理處罰條例第33
    條第1項第1款、第63條及違反道路交通管理事件統一裁罰基
    準表規定，裁處受處分人罰鍰3,000元併記違規點數1點，核
    無違誤，本件受處分人之異議無理由，應予駁回。
據上論斷，應依道路交通案件處理辦法第19條，裁定如主文。
中    華    民    國    97    年    9     月     9    日
                  交通法庭法  官  鄭貽馨
以上正本證明與原本無異。
如不服本裁定，應於裁定送達後5日內，向本院提出抗告狀。（
應附繕本）
                          書記官  林嘉萍
中    華    民    國    97    年    9     月    9     日


司法院資訊處製作；財團法人民間司法改革基金會備份。
